# 应收账款和合同资产

提问人：bbwen 时间：2023-02-14 16:30:31
请教大家一下，交付影视作品给平台播放，平台规定所有作品交付后才付款，但我现在交付了一部分应该做在合同资产吗？
但合同里有规定说若合作提前终止，则按单个作品实际上线天数计算费用，那是不是可以先把已交付的部分确认应收呀？

回答人：chenyiwei
应当是合同资产。“合同里有规定说若合作提前终止，则按单个作品实际上线天数计算费用”是针对特殊情况的处理，不能作为常规情况下已获得无条件收款权的证据。